fr: Caractéristiques du maquillage: Couvrance progressive; Revitalisant; Contient de l’acide hyaluronique; Contient des vitamines; Durable; Facile à appliquer; Facile à retirer; Sans parfum; Forte pigmentation; Hydratant; Longue durée; Hydratant; Non comédogène; Sans séchage; Non irritant; Nourrissant; Autre
pl: Charakterystyka makijażu: Możliwy do zbudowania zasięg; Kondycjonowanie; Zawiera kwas hialuronowy; Zawiera witaminy; Trwały efekt; Łatwe do użycia; Łatwy do usunięcia; Bezzapachowy; Wysoka pigmentacja; Hydratacja; Długotrwały efekt; Nawilżający; Nie zatyka porów; Niewysychający; Nie podrażnia; Odżywiający; Inne
ko: 메이크업 기능: 구축 가능 범위; 컨디셔닝; 히알루론산 함유; 비타민 함유; 튼튼한; 도포가 용이함; 제거가 용이함; 무향; 높은 색소 침착; 수분 공급; 오래 지속되는; 보습; 논코메도제닉; 비건조; 비자극; 영양 공급; 기타
el: Χαρακτηριστικά μακιγιάζ: Προσαρμόσιμη κάλυψη; Φόρμα; Περιέχει υαλουρονικό οξύ; Περιέχει βιταμίνες; Ανθεκτικό; Εύκολο στην εφαρμογή; Εύκολο στην αφαίρεση; Χωρίς αρωματικές ουσίες; Έντονος χρωματισμός; Ενυδατικό; Μεγάλης διάρκειας; Για ενυδάτωση; Μη φαγεσωρογόνο; Δεν στεγνώνει; Μη ερεθιστικό; Για θρέψη; Άλλο
lt-LT: Makiažo savybės: Sluoksniuojamas; Kondicionuojantis; Su hialurono rūgštimi; Su vitaminais; Atsparus; Lengvai paskirstomas; Lengvai valomas; Be kvapiklių; Itin pigmentuotas; Drėkinamasis; Ilgai išliekantis; Drėkinamasis; Porų nekemšantis; Nesausinantis; Nedirginantis; Maitinamasis; Kita
nl: Kenmerken make-up: Opbouwbare dekking; Conditionering; Bevat hyaluronzuur; Bevat vitamines; Duurzaam; Gemakkelijk aan te brengen; Eenvoudig te verwijderen; Geurloos; Hoge pigmentatie; Hydraterend; Langdurig; Vochtinbrengend; Niet-comedogeen; Droogt niet uit; Niet-irriterend; Voedend; Andere
sl-SI: Lastnosti ličila: Prekrivnost s plastenjem; Kondicioniranje; Vsebuje hialuronsko kislino; Vsebuje vitamine; Trajen; Enostaven za nanašanje; Enostaven za odstranjevanje; Neodišavljen; Visoka pigmentacija; Hidracija; Dolgo obstojen; Vlaženje; Nekomedogen; Nesušeč; Ne draži; Hranilno; Drugo
pt-BR: Características da maquiagem: Cobertura modulável; Condicionamento; Contém ácido hialurônico; Contém vitaminas; Durável; Fácil de aplicar; Fácil de remover; Sem fragrância; Alta pigmentação; Hidratação; Durável; Hidratante; Não comedogênico; Não resseca; Não irritante; Nutritivo; Outro
es: Características del maquillaje: Cobertura ajustable; Acondicionador; Contiene ácido hialurónico; Contiene vitaminas; Duradero; Fácil de aplicar; Fácil de quitar; Sin fragancia; Alta pigmentación; Hidratante; De larga duración; Hidratante; No comedogénico; Sin secado; No irritante; Nutritivo; Otros
it: Funzionalità del trucco: Copertura modulabile; Trattante; Contiene acido ialuronico; Contiene vitamine; Durevole; Facile da applicare; Facile da rimuovere; Senza profumo; Ad alta pigmentazione; Idratante; A lunga durata; Emolliente; Non comedogenico; Non secca; Non irrita; Nutriente; Altro
fi: Meikkiominaisuudet: Rakennettava peitto; Hoitoaine; Sisältää hyaluronihappoa; Sisältää vitamiineja; Kestävä; Helppo levittää; Helppo poistaa; Tuoksuton; Korkea pigmentaatio; Kosteuttava; Pitkäkestoinen; Kosteuttava; Ei-komedogeeninen; Kuivumaton; Ärsyttämätön; Ravitseva; Muu
zh-TW: 彩妝特點: 可建置的覆蓋範圍; 調理; 含透明質酸; 含維生素; 耐用; 易於應用; 易於移除; 無香; 高上色力; 保濕; 持久; 保濕; 不致粉刺; 不乾燥; 無刺激性; 滋養; 其他
tr: Makyaj özellikleri: Baz makyaj; Bakım; Hiyalüronik asit içerir; Vitamin içerir; Dayanıklı; Kolay uygulanabilir; Kolay çıkarılabilir; Kokusuz; Yüksek pigmentasyon; Sulandırıcı; Uzun ömürlü; Nemlendirici; Komedojenik olmayan; Kurumaz; Tahriş etmez; Besleyici; Diğer
hu: Smink jellemzői: Építhető fedés; Kondicionálás; Hialuronsavat tartalmaz; Vitaminokat tartalmaz; Tartós; Könnyen felvihető; Könnyen eltávolítható; Illatanyagmentes; Magas pigmentáció; Hidratálás; Hosszan tartó; Hidratáló; Nem komedogén; Nem száradó; Nem irritáló; Táplálás; Egyéb
pt-PT: Características da maquilhagem: Cobertura em camadas; Condicionador; Contém ácido hialurónico; Contém vitaminas; Durável; Fácil de aplicar; Fácil de remover; Sem perfume; Alta pigmentação; Hidratante; Duradouro; Umectante; Não comedogénico; Não secante; Não irritante; Nutritivo; Outro
zh-CN: 化妆品特点: 可自由打造妆感浓度; 护理; 含玻璃酸; 含维生素; 耐用; 易于使用; 易于卸除; 不含香精; 色素沉着过度; 保湿; 持久; 补水; 不生粉刺; 不干燥; 不刺激; 滋补; 其他
nb: Sminkefunksjoner: Byggbar dekning; Conditioning; Inneholder hyaluronsyre; Inneholder vitaminer; Slitesterk; Lett å anvende; Enkel å fjerne; Duftfri; Høy pigmentering; Hydrerende; Langvarig; Fuktighetsgivende; Ikke-komedogen; Ikke-tørkende; Ikke-irriterende; Næringsgivende; Annet
da: Makeupfunktioner: Bygbar dækning; Behandlende; Indeholder hyaluronsyre; Indeholder vitaminer; Holdbar; Let at påføre; Nem at fjerne; Duftfri; Høj pigmentering; Hydrerende; Langtidsholdbar; Fugtgivende; Ikke-komedogen; Ikke-udtørrende; Ikke-irriterende; Nærende; Andet
sv: Detaljer för smink: Byggbar täckning; Konditionerande; Innehåller hyaluronsyra; Innehåller vitaminer; Hållbar; Lätt att rengöra; Lätt att ta bort; Doftfri; Hög pigmentering; Återfuktande; Långverkande; Återfuktande; Icke-komedogen; Icke-torkande; Icke-irriterande; Närande; Övrigt
en: Makeup features: Buildable coverage; Conditioning; Contains hyaluronic acid; Contains vitamins; Durable; Easy to apply; Easy to remove; Fragrance-free; High pigmentation; Hydrating; Long lasting; Moisturizing; Non-comedogenic; Non-drying; Non-irritating; Nourishing; Other
bg-BG: Характеристики на грима: Изграждащо се покритие; Омекотяващ; Съдържа хиалуронова киселина; Съдържа витамини; Издръжлив; Лесен за нанасяне; Лесно отстраняване; Без аромат; Висока пигментация; Хидратиращ; Дълготраен; Овлажняващ; Некомедогенен; Неизсъхващ; Недразнещ; Подхранващ; Други
ro-RO: Caracteristicile produselor de machiaj: Acoperire construibilă; Efect de balsam; Conține acid hialuronic; Conține vitamine; Durabil; Usor de aplicat; Ușor de îndepărtat; Fără parfum; Pigmentare ridicată; Hidratare; De lungă durată; Menține hidratarea; Non-comedogen; Nu usucă; Neiritant; Nutritiv; Altele
sk-SK: Funkcie make-upu: Zostaviteľný kryt; Príprava; Obsahuje kyselinu hyalurónovú; Obsahuje vitamíny; Odolný; Jednoducho sa nanáša; Ľahko sa odstraňuje; Bez zápachu; Vysoká pigmentácia; Hydratačný; Dlhotrvajúci; Zvlhčujúci; Nekomedogénny; Nevysušujúci; Nedráždivý; Výživný; Iné
ja: メイクアップ機能: 調整可能なカバー力; コンディショニング; ヒアルロン酸配合; ビタミ配合; 耐久性に優れた; 塗りやすい; 取り外しやすい; 無香; 高い色素形成; ハイドレイティング; 長持ち; モイスチャライジング; ノンコメドジェニック; 乾燥しない; 非刺激性; ナリシング; その他
th: คุณลักษณะของเครื่องสำอาง: รองพื้นปกปิดแบบบางเบา; การปรับสภาพ; มีกรดไฮยาลูโรนิก; มีวิตามิน; ทนทาน; ใช้ง่าย; ล้างออกง่าย; ปราศจากน้ำหอม; เม็ดสีเข้มข้น; ให้ความชุ่มชื้น; คงทน; เติมความชุ่มชื้น; ไม่ก่อให้เกิดภาวะรูขุมขนอุดตัน; สูตรไม่แห้ง; ไม่ระคายเคือง; บำรุง; อื่นๆ
de: Make-up-Eigenschaften: Aufbaubare Deckkraft; Konditionierung; Enthält Hyaluronsäure; Enthält Vitamine; Langlebig; Einfach aufzutragen; Einfach zu entfernen; Frei von Duftstoffen; Hohe Pigmentierung; Feuchtigkeitsspendend; Lang anhaltend; Befeuchtend; Nicht komedogen; Nicht austrocknend; Nicht reizend; Nährend; Sonstiges
vi: Tính năng trang điểm: Dùng nhiều để che phủ thêm; Dưỡng, xả; Chứa axit hyaluronic; Chứa vitamin; Bền; Dễ áp dụng; Dễ loại bỏ; Không hương liệu; Lên màu tốt; Cấp ẩm; Lâu dài; Dưỡng ẩm; Không gây mụn; Không khô; Không gây kích ứng; Nuôi dưỡng; Khác
ru: Характеристики косметики: Наращиваемое покрытие; Кондиционирование; Содержит гиалуроновую кислоту; Содержит витамины; Стойкий; Легко наносится; Легко смывается; Без отдушек; Насыщенный пигмент; Гидрофильный; Долго держится; Увлажнение; Некомедогенный; Не сушит; Не вызывает раздражения; Питание; Другое
cs: Vlastnosti make-upu: Sestavitelné pokrytí; Ošetřující; Obsahuje kyselinu hyaluronovou; Obsahuje vitamíny; Odolné; Snadno se nanáší; Snadné vyjmutí; Bez vůně; Vysoká pigmentace; Hydratační; Dlouhotrvající; Zvlhčující; Nekomedogenní; Nevysušující; Nedráždivé; Vyživující; Jiné
hr-HR: Značajke šminke: Pokrivanje koje se može pojačati; Njega; Sadrži hijaluronsku kiselinu; Sadrži vitamine; Izdržljivo; Jednostavno nanošenje; Jednostavno uklanjanje; Bez mirisa; Visoka pigmentacija; Hidracija; Dugotrajno; Vlaženje; Nekomedogeno; Ne isušuje; Ne iritira; Hranjenje; Ostalo